臺灣桃園地方法院刑事裁定                                         111年度聲字第2265號
聲  請  人  臺灣桃園地方檢察署檢察官
受  刑  人  黃安可





上列聲請人因受刑人數罪併罰有二裁判以上，聲請定其應執行之
刑（111年度執聲字第1536號），本院裁定如下：
    主  文
黃安可因犯如附表所示之罪，所處如附表所示之刑，應執行有期
徒刑肆年。
    理  由
一、聲請意旨略以：受刑人黃安可因違反毒品危害防制條例等案
    件，先後經判決確定如附表所示之刑，應依刑法第53條、第
    51條第5款及第50條第2項規定，定其應執行之刑，爰依刑事
    訴訟法第477條第1項聲請裁定等語。
二、按數罪併罰，有2裁判以上者，依刑法第51條規定，定其應
    執行之刑；數罪併罰，宣告多數有期徒刑者，於各刑中之最
    長期以上，各刑合併之刑期以下，定其刑期。但不得逾30年
    ，刑法第53條、第51條第5款分別定有明文。再按刑法第53
    條所謂數罪併罰，有2裁判以上者，依第51條之規定，定其
    應執行之刑，以2裁判以上所宣告之數罪，均在裁判確定前
    所犯者為必要，最高法院33年非字第19號判決意旨可資參照
    。
三、經查，本件受刑人所犯附表編號1所示之罪，屬得易科罰金
    之罪；附表編號10至12所示之罪，屬得易服社會勞動之罪，
    而就附表編號2至9、13所示不得易科罰金之罪與附表編號1
    所示得易科罰金之罪及附表編號10至12所示得易服社會勞動
    不得易科罰金之罪，業經受刑人請求定執行刑，此有臺灣桃
    園地方檢察署依102年1月23日修正之刑法第50條調查受刑人
    是否聲請定應執行刑調查表在卷可按，則聲請人係依受刑人
    之請求，而向本院聲請就上開各罪定執行刑，自屬正當。又
    受刑人於附表所示時間因違反毒品危害防制條例等案件，經
    本院臺灣高等法院先後判處如附表所示之刑確定在案，有各
    該刑事判決書及臺灣高等法院被告前案紀錄表在卷可稽。茲
    因附表編號1所示之罪，其確定日期為民國109年8月25日，
    而附表編號2至13所示之罪，其犯罪日期又在109年8月25日
    以前，符合數罪併罰之規定，自應合併定其應執行之刑。是
    聲請人就受刑人所犯如附表所示之罪，聲請定其應執行之刑
    ，確屬正當，應予准許。此外，復依最高法院刑事大法庭11
    0年度台抗大字第489號裁定意旨，經本院函請受刑人就本件
    聲請案件表示意見，受刑人則以書狀表示無意見等情，亦有
    陳述意見狀在卷為憑。爰考量受刑人本件所犯各罪之罪質、
    法律目的、受刑人違反之嚴重性及貫徹刑法量刑公平正義理
    念等情，依刑法第53條、第51條第5款之規定，定應執行之
    刑如主文所示。
四、依刑事訴訟法第477條第1項，刑法第53條、第50條第2項、
    第51條第5款，裁定如主文。
中　　華　　民　　國　　111 　年　　8 　　月　　23　　日
                  刑事第十七庭    法　官　張明道
以上正本證明與原本無異。
如不服本裁定，應於裁定送達後5 日內向本院提出抗告狀。
　　　　　　　　　　　　　　　    書記官　吳怡靜
中　　華　　民　　國　　111 　年　　8 　　月　　23　　日
附表：
編　　　　　　　　號  1 2 3 罪　　　　　　　　名  毒品危害防制條例 毒品危害防制條例 毒品危害防制條例 宣　　　告　　　　刑  有期徒刑5月 有期徒刑7月 有期徒刑1年4月 犯　罪　日　期  109年2月5日 108年6月12日 108年4月14日 偵查(自訴)機關年度　案　號  臺灣桃園地方檢察署109年度毒偵字第1053號 臺灣桃園地方檢察署108年度毒偵字第3646號 臺灣桃園地方檢察署108年度偵字第25562號、108年度偵字第26280號、108年度偵 字第32082號 最　後 事實審 法　　 院 臺灣桃園地方法院 臺灣桃園地方法院 臺灣桃園地方法院  案　　號 109年度桃簡字第1387號 108年度訴字第895號 109年度訴字第925號  判決日期 109年5月28日 109年6月19日 110年12月15日 確定判決 法　　 院 同上 同上 同上  案　　 號 同上 同上 同上  判決確定日     期 109年8月25日 109年9月24日 111年1月20日 是否得為易科罰金之案件  是 否 否 備註  ⒈附表編號1至2所示之罪，經本院以110年度聲字第3267號裁定定應執行有期徒刑11月。 ⒉附表編號3至9所示之罪，經本院以109年度訴字第925號判決定應執行有期徒刑2年4月。 ⒊附表編號10至12所示之罪，經本院以109年度訴字第925號判決定應執行有期徒刑10月。   
編　　　　　　　　號  4 5 6 罪　　　　　　　　名  毒品危害防制條例 毒品危害防制條例 毒品危害防制條例 宣　　　告　　　　刑  有期徒刑1月4月 有期徒刑1年4月 有期徒刑1年4月 犯　罪　日　期  108年5月15日 108年5月29日 108年5月13日晚上11時30分許後至108年5月14日 偵查(自訴)機關年度　案　號  臺灣桃園地方檢察署108年度偵字第25562號、108年度偵字第26280號、108年度偵字第32082號 臺灣桃園地方檢察署108年度偵字第25562號、108年度偵字第26280號、108年度偵字第32082號 臺灣桃園地方檢察署108年度偵字第25562號、108年度偵字第26280號、108年度偵 字第32082號 最　後 事實審 法　　 院 臺灣桃園地方法院 臺灣桃園地方法院 臺灣桃園地方法院  案　　號 109年度訴字第925號 109年度訴字第925號 109年度訴字第925號  判決日期 110年12月15日 110年12月15日 110年12月15日 確定判決 法　　 院 同上 同上 同上  案　　 號 同上 同上 同上  判決確定日     期 111年1月20日 111年1月20日 111年1月20日 是否得為易科罰金之案件  否 否 否 備註  ⒈附表編號1至2所示之罪，經本院以110年度聲字第3267號裁定定應執行有期徒刑11月。 ⒉附表編號3至9所示之罪，經本院以109年度訴字第925號判決定應執行有期徒刑2年4月。 ⒊附表編號10至12所示之罪，經本院以109年度訴字第925號判決定應執行有期徒刑10月。   
編　　　　　　　　號  7 8 9 罪　　　　　　　　名  毒品危害防制條例 毒品危害防制條例 毒品危害防制條例 宣　　　告　　　　刑  有期徒刑1年4月 有期徒刑1年4月 有期徒刑10月 犯　罪　日　期  108年5月16日 108年6月11日 108年6月12日 偵查(自訴)機關年度　案　號  臺灣桃園地方檢察署108年度偵字第25562號、108年度偵字第26280號、108年度偵字第32082號 臺灣桃園地方檢察署108年度偵字第25562號、108年度偵字第26280號、108年度偵字第32082號 臺灣桃園地方檢察署108年度偵字第25562號、108年度偵字第26280號、108年度偵 字第32082號 最　後 事實審 法　　 院 臺灣桃園地方法院 臺灣桃園地方法院 臺灣桃園地方法院  案　　號 109年度訴字第925號 109年度訴字第925號 109年度訴字第925號  判決日期 110年12月15日 110年12月15日 110年12月15日 確定判決 法　　 院 同上 同上 同上  案　　 號 同上 同上 同上  判決確定日     期 111年1月20日 111年1月20日 111年1月20日 是否得為易科罰金之案件  否 否 否 備註  ⒈附表編號1至2所示之罪，經本院以110年度聲字第3267號裁定定應執行有期徒刑11月。 ⒉附表編號3至9所示之罪，經本院以109年度訴字第925號判決定應執行有期徒刑2年4月。 ⒊附表編號10至12所示之罪，經本院以109年度訴字第925號判決定應執行有期徒刑10月。   
編　　　　　　　　號  10 11 12 罪　　　　　　　　名  藥事法 藥事法 藥事法 宣　　　告　　　　刑  有期徒刑6月 有期徒刑6月 有期徒刑4月 犯　罪　日　期  108年4月23日晚上11時許後至108年4月 24日10時32分許 108年4月28日晚上9時許後至108年4月19日中午12時44分許 108年5月7日 偵查(自訴)機關年度　案　號  臺灣桃園地方檢察署108年度偵字第25562號、108年度偵字第26280號、108年度偵字第32082號 臺灣桃園地方檢察署108年度偵字第25562號、108年度偵字第26280號、108年度偵字第32082號 臺灣桃園地方檢察署108年度偵字第25562號、108年度偵字第26280號、108年度偵 字第32082號 最　後 事實審 法　　 院 臺灣桃園地方法院 臺灣桃園地方法院 臺灣桃園地方法院  案　　號 109年度訴字第925號 109年度訴字第925號 109年度訴字第925號  判決日期 110年12月15日 110年12月15日 110年12月15日 確定判決 法　　 院 同上 同上 同上  案　　 號 同上 同上 同上  判決確定日     期 111年1月20日 111年1月20日 111年1月20日 是否得為易科罰金之案件  否 否 否 備註  ⒈附表編號1至2所示之罪經本院以110年度聲字第3267號裁定定應執行有期徒刑11月。 ⒉附表編號3至9所示之罪，經本院以109年度訴字第925號判決定應執行有期徒刑2年4月。 ⒊附表編號10至12所示之罪，經本院以109年度訴字第925號判決定應執行有期徒刑10月。   
編　　　　　　　　號  13 以下空白 以下空白 罪　　　　　　　　名  毒品危害防制條例   宣　　　告　　　　刑  有期徒刑7月    犯　罪　日　期  109年4月11日晚上6 時許至109年4月13日下午4時30分許   偵查(自訴)機關年度　案　號  臺灣桃園地方檢察署109年度毒偵字第2468號、109年度偵 字第21561號   最　後 事實審 法　　 院 臺灣桃園地方法院    案　　號 111年度審訴緝字第1號    判決日期 111年2月16日   確定判決 法　　 院 同上    案　　 號 同上    判決確定日     期 111年3月23日   是否得為易科罰金之案件  否   備註  ⒈附表編號1至2所示之罪，經本院以110年度聲字第3267號裁定定應執行有期徒刑11月。 ⒉附表編號3至9所示之罪，經本院以109年度訴字第925號判決定應執行有期徒刑2年4月。 ⒊附表編號10至12所示之罪，經本院以109年度訴字第925號判決定應執行有期徒刑10月。